# 请教陈版一个在集团财务公司存款的问题

提问人：寒江雪 71 时间：2015-02-07 15:24:15
公司为IPO公司， 2014 年根据控股股东的规定，其银行存款余额超过 100 万元部分，均需划转到集团下属的财务公司（集团下属公司均执行这个规定），按照银行的规定计息，财务公司为每一个企业均单独开立账户。该财务公司已经过银监会批准，具有金融牌照。
公司日常的资金往来结算也均通过财务公司处理。 请问，这种情况是否构成关联交易？若是，那关联交易金额是多少？是否是期末的存款余额？在披露时作为资金拆出吗？ 经查阅证监会及交易所有关规定，类似情况均签订金融服务协议，并对日存款余额有规定；向这种情况，如果公司的存款余额大于贷款余额，或未从财务公司贷款，只有存款的，是否界定为关联方资金占用？

回答人：chenyiwei
可查阅证监会和交易所的相关业务规则，如深交所主板的《信息披露业务备忘录第 37 号――涉及财务公司关联存贷款等金融业务的信息披露》等。在关联人的财务公司存贷款属于关联方交易。如你所述，需按关联交易履行决策程序和信息披露义务。如果程序合规的，一般不作为关联方非经营性资金占用要求清理。